臺灣高等法院刑事裁定
                                      109年度抗字第597號
抗  告  人
即  受刑人  周承諺


                    （現於法務部○○○○○○○○○○○執行中）
上列抗告人即受刑人因聲請定其應執行刑案件，不服臺灣新北地
方法院中華民國109 年3月26日裁定（109 年度聲字第1066號）
，提起抗告，本院裁定如下：
    主  文
抗告駁回。
    理  由
一、原裁定意旨略以：抗告人即受刑人周承諺於如附表一、二所
    示之日期，犯如附表一、二所示之罪，經如附表一、二所示
    之法院判處如附表一、二所示之刑，均已確定在案。其中受
    刑人所犯如附表一編號2所示之罪係得易科罰金之罪，附表
    一編號1 所示之罪係不得易科罰金之罪；如附表二編號1所
    示之罪係得易科罰金之罪，附表二編號2 所示之罪係不得易
    科罰金之罪，經檢察官依受刑人之請，分別聲請定其應執行
    之刑，經核與併合處罰之要件相符，爰審酌受刑人所犯如附
    表一所示各罪，均係施用毒品罪，其犯罪動機、目的、類型
    、態樣、手段相仿，所侵害者均係自戕身心為主，責任非難
    重複之程度較高，應可酌定較低之應執行刑，併兼衡其犯罪
    之次數、情節、所犯數罪整體之非難評價等因素，分別裁定
    附表一部分，應執行有期徒刑11月，附表二部分，應執行有
    期徒刑1年1月。
二、抗告意旨略以：受刑人所犯如附表一所示之罪，分別經判處
    有期徒刑9月、4月，共計有期徒刑1年1月，如附表二所示之
    罪，分別經判處有期徒刑6月、8月，共計有期徒刑1年2月，
    原裁定分別合併定應執行刑為有期徒刑11月、有期徒刑1年1
    月年，僅各酌減有期徒刑2 月及1月，實有違當前寬嚴並濟
    之刑事政策，且不符比例原則。受刑人所犯數罪，多為戕害
    自身且具藥癮依賴之施用毒品罪，僅需略施監禁之刑，即可
    有效矯治，其責任非難程度，非必以刑期併加，應可酌定較
    低之應執行刑。原裁定就受刑人上開數罪所減少之刑，與臺
    灣新北地方法院106年度聲字第22281、2723號、109年度聲
    字第920號、臺灣臺中地方法院98年度易字第2067號、臺灣
    高等法院98年度抗字第634號、臺灣基隆地方法院96年度易
    字第538號等案件相較，實不符整體非難評價。為此，爰請
    審酌受刑人犯後均坦承犯行，且所犯均屬可教化之微罪，併
    兼顧受刑人之利益，撤銷原裁定，另定較低之應執行刑。
三、按裁判確定前犯數罪者，併合處罰之。宣告多數有期徒刑者
    ，於各刑中之最長期以上，各刑合併之刑期以下定其刑期，
    但不得逾30年，此為刑法第50條、第51條第5 款及第53條所
    明定。次按數罪併罰之定應執行之刑，係出於刑罰經濟與責
    罰相當之考量，並非予以犯罪行為人或受刑人不當之利益，
    為一種特別的量刑過程，相較於刑法第57條所定科刑時應審
    酌之事項係對一般犯罪行為之裁量，定應執行刑之宣告，乃
    對犯罪行為人本身及所犯各罪之總檢視，除應考量行為人所
    犯數罪反應出之人格特性，並應權衡審酌行為人之責任與整
    體刑法目的及相關刑事政策，在量刑權之法律拘束性原則下
    ，依刑法第51條第5 款之規定，採限制加重原則，以宣告各
    刑中之最長期為下限，各刑合併之刑期為上限，但最長不得
    逾30年，資為量刑自由裁量權之外部界限，並應受法秩序理
    念規範之比例原則、平等原則、責罰相當原則、重複評價禁
    止原則等自由裁量權之內部抽象價值要求界限之支配，使以
    輕重得宜，罰當其責，俾符合法律授與裁量權之目的，以區
    別數罪併罰與單純數罪之不同，兼顧刑罰衡平原則。個案之
    裁量判斷，除非有全然喪失權衡意義或其裁量行使顯然有違
    比例、平等諸原則之裁量權濫用之情形，否則縱屬犯罪類型
    雷同，仍不得將不同案件裁量之行使比附援引為本案之量刑
    輕重比較，以視為判斷法官本於依法獨立審判之授權所為之
    量情裁奪有否裁量濫用之情事。此與所謂相同事務應為相同
    處理，始符合比例原則與平等原則之概念，迥然有別（最高
    法院100 年度台上字第21號判決意旨參照）。是定執行刑之
    多寡，係屬實體法上賦予法院依個案自由裁量之職權，如所
    為裁量未逾上述法定範圍，且無濫權情形，即無違法可言。
四、經查：受刑人因犯如附表一、二所示之罪，分別經判處如附
    表一、二所示得易科罰金與不得易科罰金之刑，先後確定在
    案，並由受刑人向檢察官為定刑之聲請，有各該判決書及本
    院被告前案紀錄表、定刑聲請切結書在卷可稽。而受刑人所
    犯附表一所示各罪之宣告刑，最長期之刑為有期徒刑9月，
    合併刑期為有期徒刑1年1月；附表二所示各罪之宣告刑，最
    長期之刑為有期徒刑8月，合併刑期為有期徒刑1年2月，原
    審於此範圍內，分別酌定其應執行之刑為有期徒刑11月、有
    期徒刑1年1月，並未逾越法律之外部性界限，亦無明顯濫用
    裁量權，而有違反法律內部性界限之情形，於法自無違誤。
    抗告意旨雖援引他案於定應執行刑時大幅減輕刑度，指摘原
    裁定所定執行刑過重；然而個案情節不同，本難比附援引，
    且受刑人所犯如附表一所示各罪，係屬同質性之施用毒品案
    件，所犯如附表二編號1 所示竊盜罪與附表二編號2 所示施
    用毒品，則罪質互異，侵害法益不同，原審據此分別定其應
    執行刑為有期徒刑11月及有期徒刑1年1月，即無明顯失衡或
    有違比例、平等原則之情，核屬法院裁量職權之適法行使。
    抗告意旨此部分所指，尚乏所據。至受刑人所稱其犯後均坦
    承犯行、所犯皆屬微罪等節，則屬原確定判決法院之量刑審
    酌事由，要非定應執行刑時所應考量之事項，受刑人執此請
    求重新從輕定其應執行刑，亦非有據。綜上，抗告意旨所指
    ，均屬無據。本件抗告為無理由，應予駁回。據上論斷，應
    依刑事訴訟法第412 條，裁定如主文。
中　　華　　民　　國　　109 　年　　4 　　月　　29　　日
                  刑事第三庭    審判長法　官  張惠立   
                                      法　官  劉兆菊 
　　　　　　　　　　　　　　　　　　　法  官  廖怡貞
以上正本證明與原本無異。
如不服本裁定，應於收受送達後五日內向本院提出抗告狀。
                                      書記官  劉芷含
中　　華　　民　　國　　109 　年　　4 　　月　　29　　日
受刑人周承諺定應執行刑案件一覽表
附表一：
編號 罪  名 宣 告 刑 犯罪日期 偵查機關案號 最後事實審法院案號 判決日期 確定判決法院案號 確定日期 易科罰金 備註 1 施用第一級毒品 有期徒刑9月 106 年8月7 日15時54分為警採尿起回溯26小時內某時 臺灣新北地方檢察署106 年度毒偵字第8390號 臺灣高等法院107 年度上訴字第3034號 107 年12月19日 臺灣高等法院107 年度上訴字第3034號 108 年3月11日  否  2 施用第二級毒品 有期徒刑4月 107 年12月24日17時許 臺灣新北地方檢察署108 年度毒偵字第442號 臺灣新北地方法院108年度簡字第2982號 108 年8月28日 臺灣新北地方法院108年度簡字第2982號 108 年10月4日  是  
附表二：
編號 罪  名 宣 告 刑 犯罪日期 偵查機關案號 最後事實審法院案號 判決日期 確定判決法院案號 確定日期 易科罰金 備註 1 攜帶兇器踰越牆垣竊盜 有期徒刑6月 108 年5月12日 臺灣士林地方檢察署108 年度偵字第7655號 臺灣士林地方法院108年度審易字第1602號 108 年9月23日 臺灣士林地方法院108年度審易字第1602號 108 年10月15日  是  2 施用第一級毒品 有期徒刑8月 108 年4月1 日上午某時許 臺灣新北地方檢察署108 年度毒偵字第3601號 臺灣新北地方法院108年度審訴字第1656號 108 年10月31日 臺灣新北地方法院108年度審訴字第1656號 108 年11月25日  否